# 长期投资投资金额的调减

提问人：dumingrain 时间：2020-12-19 09:00:00
陈版主您好！咨询一个问题，有一家A公司在 2018 年有一笔对境外公司的股权收购，收购比例为70%，收购金额一次性先打到一个监管账户，这个监管账户分 4 次支付给对方股东，在 2020 年，A公司与对方股东进行沟通，为了下快的收购余下的30%的股权，对方股东同意，对先前70%的股权价格进行调整，同意调减部分股权价格，就是第 4次股权转让款无需从监管账户转给小股东。前期70%股权收购时，还形成商誉，同时 2019 年经测算还产生了商誉减值。对于此次减少股权收购价格的调减，该如何操作？是调减投资成本还是做为债务重组，还是将来作为30%少数股权收购时的价格调整？期待您的解答，谢谢。

回答人：chenyiwei
需了解以下情况：
1 、原先的计划是只收购70%，还是分步收购100%？即，后续的收购30%交易是单独的收购少数股权交易，还是企业合并交易的一揽子交易的一部分？
2 、原先收购70%股权时有无业绩承诺和补偿？原股东放弃第四期款项是否包含了业绩补偿的含义？
3 、原先合同中，对于监管账户内的资金如何转入原股东账户，其条件、时间等有无明确约定？是否与收购后的业绩表现挂钩？具体的业绩承诺是什么？